Inventaris van het archief van De Bond van Nederlandse Militaire Oorlogs- en dienstslachtoffers (BNMO) en daarbij gedeponeerde archieven, (1933) 1945-2008 (2011)
Nationaal Archief, Den Haag
- BNMO-Vereniging, 1945-2008, 01
  - Stukken over bijzondere onderwerpen, 01.B
    - Taakuitvoering, 01.B.3
      - Contacten met en/of samenwerking met andere organisaties, 01.B.3.2
        - Organisaties voor gehandicapten(sport), 01.B.3.2.1
          - STICHTING VETERANENPLATFORM 1989-2005, 01.B.3.2.2.01
            - Beleid en beleidsbepaling, 01.B.3.2.2.01.6
              - Beleidsnota 2002-2005 en Actieplan 2002., 2001; 1623
          - STICHTING DIENSTVERLENING VETERANEN (SDV) 1991-1999, 01.B.3.2.2.02
            Opgericht op 20-8-1991 met als doel het bevorderen van de hulp- en dienstverlening aan veteranen, met name op immaterieel gebied en het stimuleren van activiteiten, gericht op maatschappelijke erkenning van veteranen. Stichting Dienstverlening Veteranen (SDV) is opgericht na overleg tussen het Ministerie van Defensie en het Veteranen Platform. Later is de Stichting overgegaan in de Stichting Veteraneninstituut (SVi).
            - Oprichting, 01.B.3.2.2.02.1
              - Kopie van de oprichtingsakte van de Stichting Dienstverlening Veteranen (SDV) en financieel verslag over het jaar 1991., 1624
              - Stukken betreffende de betrokkenheid van het hoofdbestuur van de BNMO bij de totstandkoming van de Stichting Dienstverlening Veteranen., 1991; 1625
            - Convenanten, samenwerking, 01.B.3.2.2.02.2
              - Stukken betreffende de totstandkoming van een convenant van samenwerkingtussen de BNMO en de Stichting Dienstverlening Veteranen., 1992-1995; 1626
              - Concept-overeenkomst van samenwerking tussen de Stichting Dienstverlening Veteranen en de Stichting BNMO-Centrum., 1997; 1627
              - Concept-convenant tussen het bestuur van de Vereniginghet Nederlandse Rode Kruis en SDV betreffende de informatievoorziening aan de eigen leden inzake elkaars mogelijkheden tot dienstverlening en afstemming van genoemde dienstverlening., 1997; 1628
                Kopie.
              - Convenant tussen de Staat der Nederlanden en SDV inzake de toekomstige vastlegging van voorwaarden tot intensivering van het veteranenbeleid., 1995; 1629
              - Convenant tussen het Koninklijk Leger- en Wapenmuseum en SDV inzake de inrichting van een Veteranen Informatiepunt in genoemd museum., 1997; 1630
              - Convenant tussen de Federatie van Oudstrijders en ex-Militairen te Suriname en SDV inzake dienstverlening aan individuele veteranen woonachtig in Suriname., 1996; 1631
            - Bestuursvergaderingen, 01.B.3.2.2.02.3
              - Notulen van de Bestuursvergaderingen., 1991 mei-juni; 1632
              - Agenda's en notulen van de Bestuursvergaderingen, met bijlagen., 1991 september-november; 1633
              - Notulen van de 13e-14e, 16e en 22e-23e Bestuursvergadering., 1991 nove-1992 april; 1634
            - Correspondentie, 01.B.3.2.2.02.4
              - Correspondentie., 1996-1999; 1635
            - Beleid en beleidsbepaling, 01.B.3.2.2.02.5
              - Beleidsplan., 1994; 1636
              - Plan van aanpak van de bestuurscommisie Zorg inzake de opbouw van de dienstverlening van SDV., 1994; 1637
              - Nota 'Evaluatie dienstverlening Stichting Dienstverlening Veteranen' van Drs. W.B.A.M. Meliëf namens het Verwey-Jonker Instituut, Utrecht., 1995; 1638
                Betreft een concept.
              - Nota van individuele hulpverlening naar algemene dienstverlening. Evaluatie dienstverlening Stichting Dienstverlening Veteranen 1991-1996., 1639
              - Beleidsplan 1997., 1640
              - Beleidsplan 1998-2002., 1641
            - Financiën, 01.B.3.2.2.02.6
              - Jaarrekening., 1996; 1642
              - Begroting en taakstelling., 1999; 1643
            - Gebouw, 01.B.3.2.2.02.7
              - Huurovereenkomst deel gebouw aan het Willem van Lanschotplein te Doorn., 1999; 1644
            - Taakuitvoering, 01.B.3.2.2.02.8
              - Stukken betreffende het functioneren van het Gezamenlijk Overleg Specifiek-militaire hulpverlening., 1995; 1645
              - Krantenartikel met betrekking tot het nieuwe veteranenmagazine 'De Opmaat' van de Stichting Dienstverlening Veteranen met ondersteuning door het BNMO., 1996; 1646
              - Stukken betreffende het functioneren van het Samenwerkingsverband Specifiek-militaire hulpverlening en de Werkgroep GGZ-Veteranen., 1996-1999; 1647
              - Verslag van een studiereis van een delegatie van de SDV aan de Verenigde Staten en Canada, 5 tot en met 15 oktober 1998., 1648
              - Jaarverslag., 2002; 1649
                Betreft een concept van 9 april 2003.
          - STICHTING VETERANENINSTITUUT (SVi) 1999-, 01.B.3.2.2.03
            Op 7 juli 1999 is door de Staatssecretaris van Defensie, de Stichting Dienstverlening Veteranen (SDV), de Stichting Veteranen Platform (VP), de BNMO en de Stichting BNMO-Centrum een convenant ondertekend waarbij de Stichting Veteraneninstituut (SVi) is ontstaan. Hierdoor ontstaat een bundeling van krachten om vorm te kunnen geven aan de gemeenschappelijke doelstellingen op het gebied van maatschappelijke erkenning van veteranen en waarin partijen de zorgverlening aan veteranen en hun gezinsleden optimaliseren. Voor de besturing van het Vi is een koepelbestuur en een directieteam ingesteld.
            - Totstandkoming en ontwikkeling, 01.B.3.2.2.03.1
              - Beleidsnota van de BNMO en het SVi met betrekking tot maatschappelijk werk., [1991]; 1650
              - Rapport 'Deelname aan Vredesmissies: gevolgen, opvang en nazorg-een onderzoek onder veteranen, gezinsleden en zorginstellingen' van de Vrije Universisteit van Amsterdam., 1997; 1651
              - Stukken van het Hoofdbestuur betreffende de ontwikkeling van de voormalige Stichting Dienstverlening Veteranen tot de Stichting Veteraneninstituut., 1997-2002; 1652
              - Stukken van 'klankbordgroep Instituut voor Veteranenzorg' in verband met de uitwerkingsconvenant van het Veteraneninstituut., 1998-1999; 1653
              - Stukken betreffende het convenant tussen het Ministerie van Defensie, Stichting Dienstverlening Veteranen (SDV) en de BNMO, waarin de bereidheid tot verdere samenwerking wordt vastgelegd., 1998-2000; 1654
              - Stukken betreffende de tot standkoming van de 'Nota blauwdruk voor de samenwerking binnen het Veteraneninstituut'., 1999-2000; 1655
              - Toespraken gehouden bij de eerste steenlegging Veteraneninstituut op 20 september 1999., 1656
              - Uitwerkingsconvenant over de oprichting., 1999; 1657
              - Nota van de projectgroep vredesmissieveteranen van het BNMO-Centrum, 'Nazorg op maat voor vredesmissieveteranen' gepresenteerd bij het koepelbestuur van het SVi, het overleg van de Geestelijke Gezondheidszorg (GGZ) en de Geestelijke Verzorging Krijgsmacht., 2000; 1658
              - Notitie van de afdeling maatschappelijk werk van het Veteraneninstituut betreffende de functie van het Maatschappelijk Werk binnen het Veteraneninstituut., 2001; 1659
              - Stukken betreffende de gang van zaken van het maatschappelijk werk binnen het Veteraneninstituut., 2001; 1660
              - Stukken van het Hoofdbestuur betreffende de ontwikkeling van de Stichting Veteraneninstituut., 2002; 1661
              - Rapport ' 'Jonge' veteranen en partners bij de BNMO-Groep' van het BNMO-Centrum over begeleid lotgenotencontact, oktober 2004., 1662
              - Rapport 'Veteranen: onze zorg! Inleidingen over ontwikkelingen in de zorg voor Nederlandse veteranen' van het Kennis en Onderzoekscentrum van het SVi, gemaakt met ondersteuning door de BNMO., 2004; 1663
              - Rapport 'Visie op Veteranenzorg'_Positionpaper Veteraneninstituut', augustus 2004., 1664
            - Vergaderingen stuurgoep, 01.B.3.2.2.03.2
              - Agenda's en notulen van de vergaderingen van de stuurgroep met de voorzitters van de werkgroepen inzake de oprichting van een herkenbaar centrum voor veteranenzorg., 1998-1999; 1665
              - Agenda's, notulen en bijlagen van de vergaderingen van de stuurgroep Veteraneninstituut., 1999; 1666
            - Vergaderingen werkgroepen, 01.B.3.2.2.03.3
              - Agenda's en notulen van de vergadering van de werkgroep 'Erkenning en communicatie'., 1998; 1667
              - Agenda's en notulen van de vergaderingen van de werkgroep 'Kennis- en Onderzoekscentrum Instituut voor Veteranenzorg'., 1998-1999; 1668
              - Agenda's en notulen van de vergaderingen van de werkgroep 'Bedrijfsvoering Instituut voor Veteranenzorg'., 1998-1999; 1669
              - Agenda's en notulen van de vergaderingen van de werkgroep 'Functie- en Taakontwikkeling Veteraneninstituut' met bijlagen., 1998-1999; 1670
                Deze werkgroep heeft samen met nog 5 werkgroepen als doel om een herkenbaar centrum voor veteranenzorg te ontwikkelen.
              - Notulen van de vergaderingen van de werkgroep 'Infrastructuur', met bijlagen., 1998; 1671
              - Stukken betreffende de werkgroep 'Maatschappelijk Werk'., 1999; 1672
              - Stukken betreffende de werkgroep Eindrapportage voor de samenwerking inzake de oprichting van een herkenbaar centrum voor veteranenzorg., 1998-1999; 1673
            - Vergaderingen Raad van Bestuur, 01.B.3.2.2.03.4
              - Agenda's en notulen van de vergaderingen van de Raad van Bestuur., 2003; 1674
              - Agenda's en notulen van de vergaderingen van de Raad van Bestuur., 2004; 1675
                Met folder.
              - Agenda's en notulen van de Raad van Bestuur, met bijlagen., 2006; 1676
              - Verslag van de vergadering van de Raad van Bestuur van de Stichting 'het Veteraneninstituut' bijgewoond door de voorzitter van het Bestuur van het SBC., 2004; 1677
            - Vergaderingen directieteam, 01.B.3.2.2.03.5
              - Agenda's, notulen en bijlagen van de vergaderingen van het directieteam van het Veteraneninstituut., 1999; 1678
              - Agenda's, notulen en bijlagen van de vergaderingen van het directieteam van het Veteraneninstituut., 2000; 1679
              - Agenda's, notulen en bijlagen van de vergaderingen van het directieteam van het Veteraneninstituut., 2001 januari-juni; 1680
              - Agenda's, notulen en bijlagen van de vergaderingen van het directieteam van het Veteraneninstituut., 2001 juli-december; 1681
              - Agenda's, notulen en bijlagen van de vergaderingen van het directieteam van het Veteraneninstituut., 2002; 1682
            - Vergaderingen koepelbestuur, 01.B.3.2.2.03.6
              - Agenda's, notulen en bijlagen van de vergaderingen van het Koepelbestuur van het Veteraneninstituut., 2001; 1683
              - Agenda's, notulen en bijlagen van de vergaderingen van het Koepelbestuur van het Veteraneninstituut., 2002; 1684
            - Begrotingen, 01.B.3.2.2.03.7
              - Concept-begroting 2004., 2003; 1685
              - Concept-begroting 2005., 2004; 1686
                Betreft een concept versie 8 september 2004.
            - Aanmeldingen, 01.B.3.2.2.03.8
              - Overzicht van de aantallen aanmeldingen per categorie, bij het Centraal Aanmeldingspunt van het Veteraneninstituut., 2001; 1687
              - Aanmeldingen voor nazorg en dienstverlening (op naam, A tot en met L)., 2003-2004; 1688
              - Aanmeldingen voor nazorg en dienstverlening (op naam, M tot en met Z)., 2003-2004; 1689
            - Bouw veteranenvleugel, 01.B.3.2.2.03.9
              - Notitie Het Virtuele Veteraneninstituut, waarbij de gedachte is om via internet een driedimensionale voorstelling te geven van de nog te bouwen veteraneninstituut-vleugel., 1998; 1690
              - Stukken betreffende de studie inzake huisvesting., 1998-1999; 1691
              - Begroting van BAM-Doorn inzake de nieuwbouw van de Veteranenvleugel., 1999; 1692
              - Stukken betreffende de aanbesteding, gunning, uitvoering en financiën., 1998; 1693
              - Stukken betreffende de aanbesteding, gunning, uitvoering en financiën., 1999-2000; 1694
              - Stukken betreffende de Eerste steenlegging van de kantoorvleugel ten behoeve van het Veteraneninstituut., 1999; 1695
              - Verslagen van bouwvergaderingen., 1998-1999; 1696
              - Stukken betreffende de opening van het Veteraneninstituut., 2000; 1697
          - Madjoe, 01.B.3.2.2.04
            Opgericht op 1 juli 1911 is een vereniging van Oud-militairen van het Koninklijk Nederlands Indisch Leger (KNIL).Op 19 april 1999 stelde het Hoofdbestuur van de vereniging 'Madjoe' tijdens de Algemene Vergadering voor, het voortbestaan van de vereniging ingaande 31 december 2000 te beëindigen. Met 225 stemmen voor en 54 stemmen tegen werd het voorstel aangenomen. Spoedig daarna werd de Commissie Opheffing Madjoe (COM) in het leven geroepen. Deze commissie zocht naar aansluiting bij een stichting, die bereid is de identiteit van de Madjoe te continueren. Pelita werd benaderd, vervolgens is een werkgroep gevormd waarin leden van het COM en medewerkers van Pelita zitting hadden. De werkgroep heeft geïnventariseerd op welke punten Pelita zorg kan dragen voor de continuering van het vrijwilligerswerk van de vereniging, met inachtneming van de cultuur en werkwijze van de Madjoe. Na de officiële opheffing van Madjoe in december 2000 werd in januari 2001 gestart met de aansluiting. Allereerst werd een Bestuurcommissie geïnstalleerd, een werkgroep van 5 leden van wie drie leden afkomstig uit het voormalig Madjoe en twee vanuit Pelita.
            - Stukken betreffende de samenwerking tussen het Bestuur van de BNMO en het Bestuur van Madjoe., 1982-1988; 1698
              Met oorkonde aangeboden ter gelegenheid van het vijftiende lustrum van de Vereniging van oud-militairen van het Koninklijke Nederlands-Indische Leger.
            - Statuten., [1987]; 1699
            - Stuk betreffende het 80-jarig bestaan van Madjoe., 1991 juni; 1700
            - Intentieverklaring tussen Madjoe en de SFMO inzake de overdracht van een eventueel batig saldo aan de SFMO, bij een eventuele opheffing van Madjoe in de toekomst., 1992; 1701
          - Bond van Wapenbroeders, 01.B.3.2.2.05
            De Bond van Wapenbroeders is een Nederlandse organisatie van veteranen. De bond is tot stand gekomen omdat de oudere, erg versplinterde, organisaties van veteranen steeds meer gingen samenwerken en uiteindelijk fuseerden. De organisatie heette tot 1980 Nederlandse Bond van Oud-Strijders - Veteranen Legioen Nederland en was een organisatie van Nederlandse veteranen uit verschillende militaire conflicten in de 20e eeuw. De Nederlandse Bond voor Oud-Strijders en Dragers van het Mobilisatiekruis was een in 1950 ontstane vereniging. Het Veteranen Legioen Nederland was een organisatie van Nederlandse veteranen uit diverse conflicten: de Eerste Wereldoorlog, de Tweede Wereldoorlog, de politionele acties, de Korea-oorlog en de strijd om Nieuw-Guinea in 1962. Beide organisaties fuseerden in 1978. De huidige naam werd in 1980 aangenomen. Dit betreft correspondentie van de vertegenwoordiger van de BNMO in de Bond, de heer Van Lanschot.
            - Ingekomen en minuten van uitgaande stukken van het Dagelijks Bestuur van de BNMO met betrekking tot vergaderingen van de Vereniging Oud-Militairen Indië en Nieuw-Guineagangers Nederland (VOMI), de Bond van Wapenbroeders en de Nederlandse Bond van Oudstrijders-Veteranen Legioen Nederland (NBOS-VLN) in het Bondsbureau., 1983-1987; 1702
            - Notulen van de gezamenlijke vergaderingen van de BNMO met de Bond van Wapenbroeders, Vertrouwensman Oud-Militairen Indiëgangers (VOMI)en de Bond van Oud-Stoottroepers en Stoottroepers (BOSS)., 1987-1988; 1703
            - Ingekomen en minuten van uitgaande stukken., 1990-2004; 1704
            - Overeenkomst van samenwerking met betrekking tot sociaal maatschappelijke hulpverlening door de BNMO aan leden van de BvW., 1990; 1705
            - Overeenkomst inzake de huur door BvW van kantoorruimte in het BNMO-Bondsbureau, Audrey Hepburnlaan 4 te Doorn van de Stichting tot instandhouding van een centrum voor militaire oorlogs- en dienstslachtoffers., 1991; 1706
          - Expogé, 01.B.3.2.2.06
            - Ingekomen stukken bij en minuten van uitgaande stukken van de Stichting Expogé., 1964-1973; 1707
            - Ingekomen stukken bij en minuten van uitgaande stukken van de Stichting Expogé., 1974-1980; 1708
          - Verband der Kriegs- und Wehrdienstopfer (VdK), 01.B.3.2.2.07
            - Informatiebulletin van de VdK., 1973; 1709
            - Boodschap van de secretaris-generaal van de WVF, William O. Cooper, aan 8e federale vergadering van de Reichsbund., 1974; 1710
            - Samenwerkingsovereenkomst met de VdK., 1988; 1711
          - Legiun Veteran Republic Indonesia (L.V.R.I.) / K.C.V.R.I., 01.B.3.2.2.08
            Betreft het archief van de werkgroep BNMO/LVRI waarvan de heer J.K. Kingma de voorzitter was. Zie ook het archief van het Kingmafonds.
            - Stuk betreffende de Wet van de Republiek van Indonesië, waarin de rechten van de veteranen worden vastgelegd., 1967; 1712
            - Overeenkomst om te komen tot uitwisselingsprogramma's tussen BNMO en LVRI., 1969; 1713
            - Ingekomen en minuten van uitgaande stukken met betrekking tot het memorandum voor wederzijds begrip en samenwerking tussen het Veteranenlegioen van Indonesië en de BNMO., 1983; 1714
            - Memorandum van wederzijds begrip en samenwerking tussen BNMO en LVRI., 1983; 1715
            - Stuk betreffende het samenwerkingsverband tussen het veteranenlegioen van Indonesië (LVRI) en de BNMO., 1983; 1716
              Met kopieën van foto's van geschonken hulpgoederen voor een workshop voor veteranen. De activiteiten van de werkgroep BNMO/LVRI worden van Nederlandse zijde aangestuurd door dhr. Kingma, die tevens voorzitter is van de Stichting Kingma Studentenfonds.
            - Stukken betreffende het bezoek van dhr. J.K. Kingma aan de leiders van het Indonesische vetarenlegioen., 1983-1984; 1717
              Met krantenartikelen over de bezoeken van dhr. Kingma aan de projecten van de werkgroep BNMO/LVRI en aan de veteranen, met Indonesische veteranentijdschriften. De activiteiten van de werkgroep BNMO/LVRI worden van Nederlandse zijde aangestuurd door dhr. Kingma, die tevens voorzitter is van de Stichting Kingma Studentenfonds.
            - Agenda's en notulen van de vergaderingen van de werkgroep BNMO/LVRI., 1984; 1718
            - Notulen van de vergaderingen van de werkgroep BNMO/LVRI., 1984 mei-1986 februari; 1719
            - Notulen van de vergaderingen van de werkgroep BNMO/LVRI, met bijlagen., 1985-1988; 1720
            - Notulen van de vergadering van de werkgroep BNMO/LVRI, 15 januari 1993., 1721
            - Ingekomen en minuten van uitgaande stukken., 1989; 1722
            - Ingekomen en minuten van uitgaande stukken., 1990; 1723
            - Ingekomen en minuten van uitgaande stukken., 1991; 1724
            - Ingekomen en minuten van uitgaande stukken., 1992; 1725
            - Ingekomen en minuten van uitgaande stukken., 1994-1999; 1726
            - Jaarverslagen., 1986-1989, 1993; 1727
            - Jaarverslagen., 1994-1996; 1728
            - Stukken betreffende bezoeken aan Indonesië van J. Kingma, Mea Kingma-Hanou en G.F. Leferink in het kader van de BNMO/LVRI-werkgroep alias de BNMO/LVRI/KCVRI-werkgroep., 1986; 1729
            - Stukken betreffende het bouw- en ontwikkelingsprogramma van chirurgisch ziekenhuis 'Patmasuri' te Yogyakarta, Indonesië ondersteund door de werkgroep BNMO/LVRI., 1986-1989; 1730
            - Stukken betreffende PIVERI, een organisatie voor echtgenotes van veteranen, zoals behoeftige weduwen, waaraan de BNMO hulpgoederen stuurde., 1986-1988; 1731
              Betreft samenwerking op initiatief van het Julianafonds van Kowaveri (Korps Wanita Veteran Republik Indonesia) met de werkgroep BNMO/LVRI.
            - Stukken betreffende de aankoop van land door de werkgroep BNMO/LVRI in het kader van veteranenhulp, met bijlagen., 1987; 1732
            - Stukken betreffende een bezoek aan Surabaya, Indonesië, in het kader van een project om een tassenfabriek op te zetten., 1987; 1733
            - Stukken betreffende het project voor het maatschappelijk werk, waarbij leden van de werkgroep BNMO/LVRI opgeleid worden tot maatschappelijk werker., 1987-1988; 1734
            - Stukken betreffende hulp van de werkgroep BNMO/LVRI aan de Universitas Pembanguan Nasional 'Veteran' (UPW), een universiteit voor veteranen te Oost-Java, Indonesië., 1987-1988; 1735
            - Stukken met betrekking tot het veteranencongres van 30 novembert/m 5 december 1987 te Jakarta bijgewoond door een vertegenwoordiger van de BNMO., 1736
            - Correspondentie met betrekking tot de aktie brillen en toolkits voor Indonesië., 1988-1991; 1737
            - Stukken betreffende het irrigatieproject te Sanca, Indonesië, gestart door de werkgroep BNMO/LVRI en ondersteund door de lokale autoriteiten., 1988-1991; 1738
            - Stukken betreffende het 7e veteranencongres van de Republiek Indonesië te Jakarta, 13-16 november 1993., 1992-1993; 1739
          - Commissie Buitenlands Contact BNMO, 01.B.3.2.2.09
            - Stukken betreffende de internationale bijeenkomsten georganiseerd door de Commissie voor oudstrijders., 1952-1963; 1740
            - Stukken betreffende het bezoek van een Russische delegatie Oud-strijders aan Zeeland., 1977; 1741
            - Jaarverslag 1954., 1742
            - Jaarverslag 1966., 1967; 1743
            - Jaarverslag 1979., 1980; 1744
            - Jaarverslag 1983 en 1984., 1983-1984; 1745
            - Jaarverslag 1985., 1746
            - Notulen van de vergaderingen van de Commissie, met bijlagen., 1980; 1747
            - Notulen van de vergaderingen van de Commissie, met bijlagen., 1985-1986; 1748
            - Notulen van de vergaderingen van de Commissie, met bijlagen., 1987; 1749
            - Ingekomen en minuten van uitgaande stukken., 1987; 1750
            - Ingekomen en minuten van uitgaande stukken., 1988; 1751
            - Ingekomen en minuten van uitgaande stukken., 1989; 1752
            - Ingekomen en minuten van uitgaande stukken., 1990; 1753
            - Ingekomen en minuten van uitgaande stukken., 1991-1995; 1754
            - Actielijsten van de vergaderingen., 1982-1983; 1755
          - Bond voor Oud-Stoottroepers en Stoottroepers (BOSS), 01.B.3.2.2.10
            - Notitie korte beschrijving van het doen en laten van de Stoottroepen in het bevrijde zuiden en de Binnenlandse Strijdkrachten., z.d; 1756
              Onbekend is wie deze notitie heeft geschreven.
            - Samenwerkingsovereenkomst tussen BNMO en BOSS met betrekking tot sociaal-maatschappelijke hulpverlening door de Bond aan leden van de BOSS., 1989; 1757
            - Stuk betreffende 'De organisatie van de veteranen in de nabije toekomst in Nederland - Een lange(re) termijn visie', met bijlage., 1997; 1758
              Het betreft een persoonliijke visie van de voorzitter van de Bond van Oud-Stoottroepers en Stoottroepers (BOSS).
          - Samenwerkingsorgaan Postactieve Militairen (SOPAM), 01.B.3.2.2.11
            - Stukken betreffende de oprichting., 1988; 1759
          - Confederatie gewezen militairen en verzetstrijders (comiver), 01.B.3.2.2.12
            Mede opgericht door de BNMO op 21-11-1966 met als doel het besef van de waarden, die aan onze Nederlandse democratische samenleving ten grondslag liggen en van hetgeen daaruit voorgekomen is en de bereidheid deze waarden en hetgeen daaruit vortgekomen is te handhaven en verder te ontwikkelen. De BNMO voerde het secretariaat.